# 请教陈老师：经营租入的厂房改良支出应计入固定资产还是长期待摊费用

提问人：幸福小懒 时间：2011-12-29 22:11:53
旧制度应该是固定资产

回答人：chenyiwei
赞同，原制度下 1503 科目的余额应当重分类后列报：相当于改良支出原值的部分并入“固定资产原价”；相当于累计折旧的抵减项目并入“减：累计折旧”。